臺灣板橋地方法院刑事判決　　　　　　　　　　　　九十一年度訴字第一六二六號
　　公　訴　人　臺灣板橋地方法院檢察署檢察官
　　被　　　告　乙○○　男　二.
右列被告因違反槍砲彈藥刀械管制條例案件，經檢察官提起公訴（九十一年度偵字第
四四二一號），本院判決如左︰
    主  文
乙○○未經許可，寄藏可發射子彈具有殺傷力之改造手槍，處有期徒刑壹年肆月，併
科罰金新台幣拾萬元，罰金如易服勞役，以新台幣玖佰元即銀元參佰元折算壹日，緩
刑肆年。扣案之可發射子彈具有殺傷力之仿BERETTA廠半自動手槍製造之改造手槍壹
支（槍枝管制編號：000000000號）、子彈壹顆（口徑九釐米）沒收。
    事  實
一乙○○明知可發射子彈具有殺傷力之改造手槍，係屬槍砲彈藥刀械管制條例列管
    之槍砲，未經許可不得製造、販賣、運輸、轉讓、持有或寄藏，竟於民國九十一
    年一月十四日下午四時許，在臺北市萬華區環南市場，受甲○○之委託，代為保
    管可發射子彈具有殺傷力之仿BERETTA廠半自動手槍製造之改造手槍（由金屬玩
    具手槍槍身、土造金屬滑套及槍管組合而成，槍枝管制編號000000000
    0號）一支，及具有殺傷力之制式子彈二顆（口徑九釐米）（甲○○未經許可，
    持有可發射子彈具有殺傷力之改造手槍部分，因本院無管轄權，另以判決移轉管
    轄），乙○○即未經許可，將前開改造手槍、子彈藏置於其身上。嗣於九十一年
    一月十五日凌晨三時二十分許，與不知情之友人胡俊濬、康英傑、廖建福、施智
    仁、年籍姓名不詳綽號「大姊」之成年女子，前往台北縣泰山鄉飲酒後搭乘計程
    車行經台北縣新莊市○○路時，因遇警方臨檢，乙○○即將前開改造手槍及子彈
    棄置在計程車上，後經前開計程車司機代號Ａ１（年籍姓名詳卷）發覺，報警循
    線查獲，並扣得上開改造手槍一支、子彈二顆（其中一顆子彈於鑑驗時業經試射
    ，試射後失其效能，已不具殺傷力）。
二案經台北縣政府警察局泰山分局報告臺灣板橋地方法院檢察署檢察官偵查起訴。
    理    由
一右揭事實，業據被告乙○○於警訊及檢察官九十一年二月二十二日偵訊中坦承不
    諱，其於九十一年二月二十二日警訊中自承前開可發射子彈具有殺傷力之仿
    BERETTA廠半自動手槍製造之改造手槍係因綽號「老鼠」之甲○○，於九十一年
    一月十四日下午四時許，在臺北市萬華區環南市場對其稱有一支手槍先寄放在其
    處，其因好奇又不敢放在家裡，所以就放在身上等語，其於是日檢察官偵訊中復
    稱槍不是其的，是甲○○的，甲○○寄放在其這裡，於九十一年一月十四日在臺
    北市萬華區環南市場交給其，其放在身上等語，核與同案被告甲○○於警訊中所
    述：九十一年一月十四日下午四時許，遇見被告乙○○寄放在他身上等語，及於
    九十一年四月二十五日檢察官偵訊時所述當天早上撿到，下午四時許交給被告乙
    ○○保管等語相符。足徵被告乙○○此部分之自白與事實相符。被告乙○○於九
    十一年四月二十五日檢察官偵訊及本院審理中改稱甲○○拿一個手提袋，其本來
    沒有打開，後來才知道裡面有槍，嚇了一跳，又不敢丟，只好帶在身上，帶在身
    上是為了要還甲○○云云，應係避重就輕之詞，尚難遽信。而前開改造手槍及子
    彈係藏放於被告乙○○身上，遇警臨檢時，始將之棄置於計程車上之事實，亦據
    證人施智仁、胡俊濬、廖建福、康英傑、計程車司機代號Ａ１於警訊中證述明確
    。此外扣案之改造手槍一支及子彈二顆經送內政部警政署刑事警察局鑑定結果，
    扣案改造手槍槍枝管制編號：000000000號，係由仿BERETTA廠半自動
    手槍製造之金屬玩具手槍槍身、土造金屬滑套及槍管組合而成之改造手槍，係以
    撞針打擊底火（藥）引爆子彈內火藥為發射動力，經實際壓扣扳機，可帶動擊錘
    打擊撞針，擊發功能正常，機械性能良好，其具完整之裝填、閉鎖和擊發結構且
    擊發功能亦正常，認可供擊發適用子彈，認具殺傷力。而子彈二顆，認均係口徑
    九釐米之制式子彈，彈底標記均為「AP 9mm LUGER」，認均具殺傷力，有刑事警
    察局（九一）刑鑑字第一二三八七號函在卷可稽。此外並有前開改造手槍、子彈
    相片四幀、尋獲前開改造手槍、子彈之計程車相片三幀附卷可稽。本件事證明確
    ，被告犯行洵堪認定。
二核被告乙○○所為係犯槍砲彈藥刀械管制條例第十一條第四項之未經許可寄藏其
    他可發射子彈具有殺傷力之槍枝罪及同條例第十二條第四項之未經許可寄藏子彈
    罪。其持有之低度行為，應為寄藏之高度行為吸收，均不另論罪。其以一寄藏行
    為，同時寄藏前開改造手槍及子彈，觸犯構成要件不相同之罪名，為想像競合犯
    ，應從一重之未經許可無故寄藏其他可發射子彈具有殺傷力之槍枝罪。爰審酌被
    告乙○○未經許可替人寄藏具有殺傷力之改造手槍及子彈，並將之藏置於身上，
    攜帶外出，對於危害社會治安具有潛在危險，其犯罪之動機、目的、手段、犯最
    後坦承大部分犯行惟仍避重就輕之態度等一切情狀，量處如主文所示之主刑，並
    就罰金部分定易服勞役之折算標準。查被告前未曾受有期徒刑以上刑之宣告，有
    臺灣高等法院檢察署刑案紀錄簡覆表、臺灣高等法院被告全國前案紀錄表各乙紙
    附卷可稽，其因貪圖小利，一時失慮，致罹刑典，且雖持具有殺傷力之改造槍枝
    及子彈，但並未持之犯罪，經此起訴審判，應當知警惕，信無再犯之虞，本院認
    所宣告之刑以暫不執行為適當，併諭知緩刑四年，以啟自新。扣案之可發射子彈
    具有殺傷力之仿BERETTA廠半自動手槍製造之改造手槍一支（槍枝管制編號：0
    00000000號）、子彈一顆（制式子彈，口徑九釐米）為違禁物，應依刑
    法第三十八條第一項第一款宣告沒收。至於扣案之另一顆子彈於鑑驗時業經試射
    （有刑事警察局前開函可稽），試射後失其效能，已不具殺傷力，非屬違禁物，
    且試射後之彈頭、彈殼，亦非被告所有供犯罪所用之物，爰不另為沒收之諭知。
據上論斷，應依刑事訴訟法第二百九十九條第一項前段槍砲彈藥刀械管制條例第十
一條第四項、第十二條第四項、刑法第十一條前段、第五十五條、第四十二條第二項
、第七十四條第一款、第三十八條第一項第一款，罰金罰鍰提高標準條例第二條，現
行法規所定貨幣單位折算新臺幣條例第二條，判決如主文。
本案經檢察官蘇揚旭到庭執行職務。
中      華      民      國     九十一     年     十     月    二十五    日
                                 臺灣板橋地方法院刑事第二庭
                                     法  官    張宏節
右正本證明與原本無異。
如不服本判決，應於判決送達後十日內向本院提出上訴狀 (應附繕本) ，上訴於
臺灣高等法院。
                                     書記官    黃介南
中      華      民      國     九十一     年     十一   月      六     日
附錄本案論罪科刑法條全文︰
槍砲彈藥刀械管制條例第十一條：
未經許可，製造、販賣或運輸第四條第一項第一款所稱其他可發射金屬或子彈具有殺
傷力之各式槍砲者，處五年以上有期徒刑，併科新臺幣一千萬元以下罰金。
未經許可，轉讓、出租或出借前項所列槍砲者，處三年以上十年以下有期徒刑，併科
新臺幣七百萬元以下罰金。
意圖供自己或他人犯罪之用，而犯前二項之罪者，處無期徒刑或七年以上有期徒刑，
併科新臺幣一千萬元以下罰金。
未經許可，持有、寄藏或意圖販賣而陳列第一項所列槍砲者，處一年以上七年以下有
期徒刑，併科新臺幣七百萬元以下罰金。
第一項至第三項之未遂犯罰之。
槍砲彈藥刀械管制條例第十二條
未經許可，製造、販賣或運輸子彈者，處一年以上七年以下有期徒刑，併科新臺幣五
百萬元以下罰金。
未經許可，轉讓、出租或出借子彈者，處六月以上五年以下有期徒刑，併科新臺幣三
百萬元以下罰金。
意圖供自己或他人犯罪之用，而犯前二項之罪者，處三年以上十年以下有期徒刑，併
科新臺幣七百萬元以下罰金。
未經許可，持有、寄藏或意圖販賣而陳列子彈者，處五年以下有期徒刑，併科新臺幣
三百萬元以下罰金。
第一項至第三項之未遂犯罰之。
